臺灣板橋地方法院刑事判決　　　　　　　96年度易字第3060號
聲　請　人　臺灣板橋地方法院檢察署檢察官
被　　　告　乙○○
上列被告因商標法案件，經檢察官聲請簡易判決處刑（95年度偵
字第21470 號），本院認不宜以簡易判決處刑，改分通常程序審
理，並判決如下：
    主  文
乙○○無罪。
    理  由
一、公訴意旨略以：被告乙○○明知「LOUIS VUITTON 」商標圖
    樣係路易威登馬爾悌耶公司向經濟部智慧財產局申請核准註
    冊，取得商標專用權，指定使用於各種手提箱袋、旅行袋、
    零錢包及皮夾等專用商品，商標專用期間自民國79年4 月28
    日起，延展至98年1 月31日止，現仍在商標專用期間，非經
    商標權人之同意或授權不得使用，不得於同一或類似商品使
    用近似或相同之註冊商標。竟意圖營利，基於販賣之犯意，
    於95年初某日，利用其位於臺北縣板橋市○○路216 巷12號
    3 樓住處之電腦連接網際網路至雅虎奇摩拍賣網站，並以「
    corn elia801」之帳號，販賣仿冒前揭商標之商品與上網人
    士，並提供不知情之張芳怡所有台新國際商業銀行帳號000-
    00 000000000000 號帳戶供買家匯款使用，以此方式販售上
    開仿冒「LOUIS VUITTON 」零錢包（以下簡稱仿冒LV零錢包
    ，起訴書誤載為LV皮夾），有致消費者混淆誤認之虞。嗣為
    警執行網路勤務時發現，並以199 元得標購買，匯入上開帳
    戶，扣得上開之仿冒LV零錢包1 個。因認被告涉犯商標法第
    82 條 之販賣仿冒商標商品罪嫌。
二、按犯罪事實應依證據認定之，無證據不得認定犯罪事實；不
    能證明被告犯罪者，應諭知無罪之判決，刑事訴訟法第154
    條第2 項及第301 條第1 項，分別定有明文。次按認定不利
    於被告之事實，須依積極證據，苟積極證據不足為不利於被
    告事實之認定時，即應為有利於被告之認定，更不必有何有
    力之證據；又犯罪事實之認定，應憑真實之證據，倘證據是
    否真實尚欠明確，自難以擬制推測之方式，為其判斷之基礎
    ；刑事訴訟法上證明之資料，無論為直接或間接證據，均須
    達於通常一般之人均不致有所懷疑，而得確信其為真實之程
    度，始得據為有罪之認定，若其關於被告是否犯罪之證明未
    能達此程度，而有合理懷疑之存在，致使無從形成有罪之確
    信，根據「罪證有疑，利於被告」之證據法則，即不得遽為
    不利被告之認定，最高法院30年上字第816 號、53年臺上字
    第656 號、76年臺上字第4986號判例可資參照。
三、公訴人認被告乙○○涉有上開罪嫌，無非以寄送警員所購得
    仿冒商標商品之郵包，係自被告位於臺北縣板橋市○○路21
    6 巷12號3 樓住所寄出，又該郵包上所標明之聯絡電話「00
    00000000」，亦係以被告名義申辦之易付卡門號，有該郵包
    之照片、遠傳電信股份有限公司行動電話基本資料回覆單各
    1 紙附卷可參，又系爭「cornelia801 」帳號刊登前開販售
    仿冒商品訊息之電腦IP位址及收發前開電子郵件信箱之電腦
    IP位址亦均為被告所申請使用，此有雅虎奇摩股份有限公司
    帳號使用者基本資料及IP歷程表、台灣索尼公司網路IP 使
    用者資料各1 份在卷可查，顯見上開帳號確為被告親自申請
    使用無疑；復有鑑定人甲○○於警詢中之證述、鑑定證明書
    、路易威產品（LV）意見書、經濟部智慧財產局商標資料檢
    索服務、現場照片6 張、雅虎奇摩拍賣網站網頁資料1 份及
    扣案之仿冒商標商品等件以資佐證。訊據被告乙○○堅決否
    認有何販賣仿冒商標商品犯行，辯稱：該「cornelia801 」
    帳號並非伊所申請，伊於95年間仍在營服役，迄同年8 月始
    退伍，而該販售仿冒LV零錢包之拍賣廣告並非伊所刊登，而
    係伊友人岳意強所刊登等語。
四、查本件係經內政部警政署保安警察第二總隊第一大隊第一中
    隊員警於95年4 月22日在雅虎奇摩拍賣網站向「cornelia80
    1 」帳號所有人蒐證購得仿冒之LV黑色方形零錢包之後，交
    由路易威登馬爾悌耶公司委託在台之論衡國際法務事務所鑑
    定結果，確認係仿冒商標商品，旋於95年6 月27日向本院聲
    請搜索票，前往臺北縣板橋市○○路216 巷12號3 樓被告乙
    ○○住處搜索等情，此有該隊之刑事案件報告書、搜索票、
    搜索扣押筆錄、扣押物目錄表及仿冒商品鑑定證明書、意見
    書等件附卷為證，是以本件縱然經警上網購得該蒐證仿冒商
    標商品，惟仍應審究刊登該拍賣網站之帳號及販售仿冒商標
    商品確與被告有關。經查，訊據被告迭於偵審中均堅決否認
    該帳號為其所申請，而經雅虎奇摩股份有限公司所提供之網
    路ＩＰ所屬之台灣索尼公司所提供之資料顯示，該網路ＩＰ
    會員登記為被告之名，其裝機地址亦為被告戶籍地址之臺北
    縣板橋市○○路216 巷12號3 樓，此有台灣索尼公司之網路
    ＩＰ使用者資料1 份卷為證（參見偵查卷第92頁），惟經比
    對刊登販賣仿冒商品之該「cornelia801 」帳號之登記資料
    內容，該帳號使用人登記中文姓名為「張Irene 」、生日「
    00000000」、身份證字號「Ｚ000000000」、通訊電話（行動
    電話）「0000000000」、暱稱「Ｚ000000000」、姓別「女性
    」、居住地區「台北市」，此亦有該帳號之使用者基本資料
    附卷為證（參見偵查卷第40頁），是二相對照結果，顯然與
    被告之個人基本資料完全不符，是以該帳號之裝機地址雖登
    記於被告住處，然該帳號是否確為被告所申請及使用，顯有
    疑問；再者，依卷附之警員蒐證所得之裝有仿冒商品郵包包
    裝袋上雖亦載有被告之住處地址及被告所申請之聯絡電話「
    0000000000」，惟該寄送地址及電話則均非由被告所書寫，
    而係與被告同住之女友張芳怡所書寫等情，亦據證人張芳怡
    到庭證述屬實，又依該拍賣網站所刊登之販售廣告中所留存
    之賣家匯款資料為「銀行代號700 （中華郵政）」、「帳號
    ：000 ─2518─0303─529 」，經警查得上開帳號為張芳怡
    之姐張芳如所有，此有台灣郵政股份有限公司96年3 月23日
    函及函附之存簿儲金帳戶基本資料及客戶歷史交易清單附卷
    為證，其後警員偽以買家要求該「cornelia801 」帳號之賣
    方另行提供銀行帳戶以供匯款，則該賣家又提供「銀行代號
    812 （台新銀行）」、「帳號：008 ─101 ─3470─4100」
    之帳戶，復經警查得上開帳號為張芳怡所有等情，此有台新
    國際商業銀行台新作集字第9505035 號函及函附之張芳怡開
    戶基本資料及交易明細等附卷為證，復經本院傳喚證人張芳
    怡、張芳如到庭，其等均否認曾提供上開帳戶予被告使用之
    情（參見本院96年10月16日審判筆錄），是以綜合上開各節
    可知，該刊登廣告之帳號資料內容與被告之基本資料不符，
    且寄送之郵包亦非被告所書寫，甚且販售仿冒商品之匯款帳
    戶亦非由被告所使用，是以縱然該帳戶之裝機地址及郵包上
    所留存之地址、電話為被告所有，惟被告是否有於雅虎奇摩
    拍賣網站刊登上開拍賣廣告，並販售該仿冒商品，顯非無疑
    ，而證人張芳怡復於本院審理中證稱：係被告之友人岳意強
    叫伊幫忙寫該郵包等語，證人岳意強於審理中則到庭坦稱：
    是伊利用被告住處之電腦刊登販賣仿冒商品之廣告，該零錢
    包係伊自大陸買回來的，郵包上之地址及門號亦係伊請張芳
    怡所書寫的等語，另證人張芳如亦到庭證述：該「cornelia
    801 」帳號是由伊所申請，惟很少使用，之前曾借予岳意強
    使用等語，因之本件除上開所述之電腦ＩＰ位址及郵包上留
    存之住址、門號與被告有關外，此外尚查無其他積極證據足
    證本件刊登販售仿冒商品之廣告確為被告所為，是本件違反
    商標法犯行應係另有他人所為，至證人岳意強是否涉及本件
    販賣仿冒商品抑或與他人共犯之部分，因非屬本件審理範圍
    ，自應由檢察官另行偵辦，附此敘明。
五、綜上所述，茲既無充足證據足資認定被告有何販賣仿冒商標
    商品犯行，從而依公訴人所舉之證據尚不能使本院獲得被告
    有罪之確信。此外復查無其他積極證據足認被告有何販賣仿
    冒商標商品犯行，本件既不能證明被告犯罪，自應為被告無
    罪之諭知。
據上論斷，應依刑事訴訟法第 452 條、第 301 條第 1 項，判
決如主文。
本案經檢察官鄭潔如到庭執行職務。
中　　華　　民　　國　　96　　年　　11　　月　　8 　　日
              刑事第十一庭  法　官  徐蘭萍
此正本與原本無異。
如不服本判決應於送達後10日內向本院提出上訴狀。
                            書記官  莊川億
中　　華　　民　　國　　96　　年　　11　　月　　9 　　日
